# 求助陈版主商誉减值的问题，急！！！

提问人：寒江雪 71 时间：2018-04-15 22:17:41
A公司 2011 年以增资的形式向B公司出资 6600 万元，占其60%的股份，为非同一控制下的合并，合并形成商誉 1500 万元。在 2012 年又出资 5500 万元收购其他股东的股份，合计共持股96%。 2015 年A公司又增资 4 亿元，占B公司股本的99%。截止 2017 年末，B公司净资产 50186 万元，其中股本 50000 万元。评估公司采用收益法对B公司进行了评估，净资产评估值46,600万元。A公司账面长投：
521,00万元如何判断商誉减值及长期股权投资减值？是否可采用以下方法：商誉减值=期末评估净资产46,630.46 99%- 增资40000=6134- 投资的 6600 万 =466 万元长投减值 =521,00 万元 -46,630.46 99%=5966万元

回答人：chenyiwei
长投减值的计算基本合理。 合并报表层面的商誉减值计算，应将原商誉 1500 万按最初取得控制权时的持股比例60%换算为 2500 万元，与B公司年末可辨认净资产以 2011 年购买日公允价值为基础持续计算的金额相加，得到减值测试基准日资产组账面价值（假设B整体为一个资产组，下同），与测算的可收回金额 46600 万元相比较，确定减值金额，即（50186+2500）-46600=6086万元，首先计提商誉减值准备 2500 万（实际确认 1500 万，另 1000 万归属少数股东的商誉减值损失不确认），另外 3586 万元为可辨认资产减值准备。